臺灣新北地方法院刑事判決
                                  111年度審交易字第660號
公  訴  人  臺灣新北地方檢察署檢察官
被      告  陳萬居



上列被告因公共危險案件，經檢察官提起公訴（111年度偵字第1
3942號），被告就被訴事實為有罪陳述，本院改行簡式審判程序
審理，判決如下：
    主  文
陳萬居駕駛動力交通工具，而有吐氣所含酒精濃度達每公升零點
貳伍毫克以上情形，處有期徒刑陸月，如易科罰金，以新臺幣壹
仟元折算壹日。
    事實及理由
一、本件犯罪事實及證據，除犯罪事實欄一、第4、5行及第7行
    有關被告前案執行完畢日期「108年7月8日」、「110年5月1
    3日」部分，應分別更正為「108年6月24日」、「110年5月1
    2日」；證據部分補充「被告於本院準備程序及審理時之自
    白」外，餘均引用如附件檢察官起訴書之記載。
二、論罪科刑：
　㈠按行為後法律有變更者，適用行為時之法律，但行為後之法
    律有利於行為人者，適用最有利於行為人之法律，刑法第2
    條第1項定有明文。查被告行為後，刑法第185條之3業於111
    年1月28日修正公布，並於同年月30日生效施行。修正前刑
    法第185條之3第1項第1款規定：「駕駛動力交通工具而有下
    列情形之一者，處2年以下有期徒刑，得併科20萬元以下罰
    金：一、吐氣所含酒精濃度達每公升零點二五毫克或血液中
    酒精濃度達百分之零點零五以上。」，修正後該條文則規定
    ：「駕駛動力交通工具而有下列情形之一者，處3年以下有
    期徒刑，得併科30萬元以下罰金：一、吐氣所含酒精濃度達
    每公升零點二五毫克或血液中酒精濃度達百分之零點零五以
    上。」，經比較新舊法之結果，修正後法定刑度已較修正前
    提高，並無較有利於被告，依刑法第2條第1項前段之規定，
    應適用被告行為時即修正前之規定。
　㈡核被告所為，係犯修正前刑法第185條之3第1項第1款之駕駛
    動力交通工具而吐氣所含酒精濃度達每公升0.25毫克以上罪
    。
　㈢被告有如起訴書暨本院更正如上之前科情節，為被告所不爭
    執，並經檢察官主張本件被告構成累犯暨請求加重其刑，復
    有檢察官提出之刑案資料查註紀錄表在卷可參，核與卷附臺
    灣高等法院被告前案紀錄表、在監在押全國紀錄表相符，是
    被告於有期徒刑執行完畢後5年內，故意再犯本案有期徒刑
    以上之罪，符合刑法第47條第1項之累犯要件。又依司法院
    釋字第775號解釋意旨，審酌被告構成累犯前案紀錄之罪質
    種類與本案犯罪情節均為酒醉駕駛公共危險犯罪，且衡酌該
    等前案紀錄之罪名輕重、犯罪次數、徒刑執行完畢之態樣、
    時期，皆足認被告先前刑之執行不足以發揮警告作用，堪認
    其對於刑罰之反應力薄弱，佐以其所犯本案之罪，加重最低
    本刑，亦無致個案過苛或不符罪刑相當原則，故依刑法第47
    條第1項規定，加重其刑（依司法院刑事裁判簡化通俗化原
    則，刑事判決主文得不記載累犯或其他刑法總則加重、減輕
    事由）。
　㈣爰審酌被告前於102、107、109年間屢犯酒醉駕駛公共危險犯
    行，竟仍不知警惕、悔改，又於服用酒類後，猶執意駕車上
    路而經警攔檢盤查，不僅危及自身安全，更威脅路上其他用
    路人之生命、財產安全，嚴重漠視政府宣導酒後不能駕車之
    政策，更無視於國家法令之禁制，且其經測試酒後酒精濃度
    呼氣值達每公升0.61毫克，所為殊值非難，惟念其犯罪後已
    坦承犯行，態度尚可，並陳稱日後當克己戒酒，自省慎行，
    兼衡其犯罪之動機、目的、手段、駕駛車種、行駛地區、路
    程、自陳國中畢業之智識程度、從事蔬菜販售為業，每月收
    入約新臺幣2至3萬元，無需扶養親屬之生活狀況，暨所幸被
    告為警查獲前並未有肇事，而造成其他道路交通安全之重大
    實害及檢察官請求從重量處有期徒刑6月以上之刑度意見等
    一切情狀，量處如主文所示之刑，以資懲儆，並諭知易科罰
    金之折算標準。
據上論斷，應依刑事訴訟法第273條之1第1項、第299條第1項前
段、第310條之2、第454條第2項，刑法第2條第1項前段、第185
條之3第1項第1款（修正前）、第47條第1項、第41條第1項前段
，刑法施行法第1條之1，判決如主文。
本案經檢察官彭毓婷偵查起訴，由檢察官盧祐涵到庭執行職務。
中　　華　　民　　國　　111 　年　　7 　　月　　15　　日
                  刑事第二十五庭  法  官  王綽光
上列正本證明與原本無異。
如不服本判決，應於判決送達後20日內敘明上訴理由，向本院提
出上訴狀 (應附繕本) ，上訴於臺灣高等法院。其未敘述上訴理
由者，應於上訴期間屆滿後20日內向本院補提理由書「切勿逕送
上級法院」。
                                  書記官  張家瑋
中　　華　　民　　國　　111 　年　　7 　　月　　21　　日
 附錄本案論罪科刑法條：
中華民國刑法第185條之3（修正前）
駕駛動力交通工具而有下列情形之一者，處2年以下有期徒刑，
得併科20萬元以下罰金：
一、吐氣所含酒精濃度達每公升零點二五毫克或血液中酒精濃度
    達百分之零點零五以上。
二、有前款以外之其他情事足認服用酒類或其他相類之物，致不
    能安全駕駛。
三、服用毒品、麻醉藥品或其他相類之物，致不能安全駕駛。
因而致人於死者，處3年以上10年以下有期徒刑；致重傷者，處1
年以上7年以下有期徒刑。
曾犯本條或陸海空軍刑法第54條之罪，經有罪判決確定或經緩起
訴處分確定，於五年內再犯第1 項之罪因而致人於死者，處無期
徒刑或5 年以上有期徒刑；致重傷者，處3年以上10年以下有期
徒刑。
────────────────────────────
 ◎附件：　　
臺灣新北地方檢察署檢察官起訴書
　　　　　　　　　　　　　　 　  　 111年度偵字第13942號
　　被　　　告　陳萬居　男　57歲（民國00年00月0日生）
　　　　　　　　　　　　住新北市○○區○○街000號
　　　　　　　　　　　　居新北市○○區○○路0段000號
　　　　　　　　　　　　國民身分證統一編號：Z000000000號
上列被告因公共危險案件，已經偵查終結，認應提起公訴，茲將
犯罪事實及證據並所犯法條分敘如下：
　　　　犯罪事實
一、陳萬居前因公共危險案件，經臺灣新北地方法院以102年度
    交簡字第5277號判決判處有期徒刑2月確定，於民國103年1
    月13日易科罰金執行完畢。又因公共危險案件，經同法院以
    107年度交簡字第937號判決判處有期徒刑4月確定，於108年
    7月8日易服社會勞動執行完畢。再因公共危險案件，經同法
    院以109年度交簡字第1266號判決判處有期徒刑5月確定，於
    110年5月13日易服社會勞動執行完畢。詎其仍不知悔改，於
    111年1月12日14時許起至14時30分許止，在新北市○○區○○街
    000號某攤位前飲用酒類後，明知酒後不得駕駛動力交通工具
    ，仍於同日14時58分許，駕駛車牌號碼00-0000號自用小貨
    車上路。嗣於同日15時許，行經新北市樹林區中山路1段與文
    化街口，因行車不穩為警攔查，經警於同日15時7分許，對
    其實施酒精濃度測試，測得其吐氣所含酒精濃度達每公升0.
    61毫克。
二、案經新北市政府警察局樹林分局報告偵辦。
　　　　證據並所犯法條
一、證據清單及待證事實
編號 證據名稱 待證事實 1 被告陳萬居於警詢及偵查中之自白 證明全部犯罪事實。 2 新北市政府警察局樹林分局當事人酒精測定紀錄表、新北市政府警察局吐氣酒精濃度檢測程序暨拒測法律效果確認單、新北市政府警察局舉發違反道路交通管理事件通知單影本各1份 證明被告酒後駕車，且其吐氣所含酒精濃度測定值達每公升0.61毫克之事實。 3 被告之刑案資料查註紀錄表、臺灣新北地方法院102年度交簡字第5277號判決、107年度交簡字第937號判決及109年度交簡字第1266號判決 證明被告於110年5月13日易服社會勞動履行完成後之5年內，再犯本件有期徒刑以上之罪，且被告自102年迄今已4次犯酒後駕車之公共危險案件(包括本件)之事實。 
二、核被告所為，係犯修正前刑法第185條之3第1項第1款之公共
    危險罪嫌。又被告曾受如犯罪事實欄所載有期徒刑之執行完
    畢，有全國刑案資料查註表1份在卷可憑，其於有期徒刑執
    行完畢後5年內，故意再犯本件有期徒刑以上之罪，為累犯
    ，且被告自102年迄今已4次犯酒後駕車之公共危險案件，顯
    見被告未曾因法院論罪科刑而知所悔悟，是為預防其將來再
    犯，請參照司法院釋字第755號解釋要旨，審酌是否依刑法
    第47條第1項規定加重其刑。末請審酌被告屢犯酒後駕車之
    公共危險案件，於本案仍不知警惕，且本次酒測值達每公升
    0.61毫克，對公共往來安全造成危害等情，請從重量處有期
    徒刑6月以上之刑度。
三、依刑事訴訟法第251條第1項提起公訴。
　　此　致
臺灣新北地方法院
中　　華　　民　　國　 111　　年　　5 　　月　　24　　日
                              檢  察  官　彭毓婷